# 未实现内部交易损益按照应享有的比例计算归属于资方的部分

提问人：安好 时间：2020-06-14 09:06:00
请教陈版，《投企业会计准则第 2 号——长期股权投资》第十三条 投资方计算确认应享有或应分担被投资单位的净损益时，与联营企业、合营企业之间发生的未实现内部交易损益按照应享有的比例计算归属于资方的部分，应当予以抵销，在此基础上确认投资收益。
按此规定在合并财务报表对按投资方持股比例计算的处置损益作如下抵销分录：
借：资产处置收益
贷：投资收益
不理解这笔分录的意义所在，这笔分录并不影响损益和净资产，只是为了更准确反映资产处置损益所做的重分类吗？谢谢

回答人：chenyiwei
这应该是投资者处置资产给联营企业的顺流交易？其基本原理和此前的讨论（https://bbs.esnai.com/forum.php? ...=4657640&page=1）一致。